臺灣宜蘭地方法院刑事判決　　　　　　　　　　　　　九十三年度易字第四０三號
　　公　訴　人　臺灣宜蘭地方法院檢察署檢察官
　　被　　　告　甲○○　男　二.
右列被告因違反毒品危害防制條例案件，經檢察官提起公訴（九十三年度毒偵字第八
六三號），本院判決如左：
      主  文
甲○○連續施用第二級毒品，處有期徒刑參月，如易科罰金以參佰元折算壹日。扣案
之吸食器及玻璃球吸食器各壹個均沒收之。
      事  實
一、甲○○前於民國八十九年間，因施用毒品案件，經臺灣宜蘭地方法院檢察署檢察
    官依本院以八十九年度毒聲字第九八八號裁定送觀察、勒戒結果，認無繼續施用
    毒品之傾向，而由該署檢察官於八十九年十一月七日以八十九年度毒偵緝字第三
    三０號案件為不起訴處分（一犯），竟不知戒除毒癮，仍基於施用第二級毒品安
    非他命之概括犯意，自九十二年十月間某日起至九十三年四月底某日止（確實時
    間不詳），先後多次向邱美蘭（涉犯販賣毒品罪嫌另由檢察官偵辦中）購入第二
    級毒品安非他命，再攜返宜蘭縣冬山鄉○○路三七五巷二號住處，以將第二級毒
    品安非他命置入吸食器內燒烤吸食煙霧之方式，施用第二級毒品安非他命多次。
    嗣因員警偵辦邱美蘭販賣毒品案件中監聽甲○○所使用之0000000000
    號行動電話，發覺甲○○向邱美蘭購買第二級毒品安非他命；又於九十三年五月
    二十八日上午十時四十分許，在甲○○前揭住處為警搜索查獲，並扣得其所有用
    以施用毒品之器具吸食器及玻璃球吸食器各一個，而偵悉上情。
二、案經宜蘭縣警察局移送臺灣宜蘭地方法院檢察署檢察官偵查起訴。
      理  由
一、訊據被告甲○○固不否認於其住處為警搜索查獲其所有之吸食器及玻璃球吸食器
    各一個等物，惟矢口否認有何施用第二級毒品安非他命之犯行，辯稱：伊沒有施
    用安非他命，監聽譯文的內容是伊的朋友「阿勇」借伊電話使用，伊不知道「阿
    勇」的真實姓名，警詢筆錄是在場警員說驗尿報告沒有就沒事，所以隨便寫的，
    伊也就承認了，伊從前次不起訴處分之後就沒有再施用安非他命云云。經查，右
    揭犯罪事實，業據被告於警詢筆錄中坦認：從九十二年十月份起至九十三年四月
    底止向邱美蘭購買第二級毒品安非他命，最近一次施用第二級毒品安非他命係於
    九十三年四月底左右在其住處施用等語無訛（見警詢卷第二至四頁），並有被告
    向邱美蘭購買第二級毒品安非他命之監聽譯文一件在卷可稽。而員警於九十三年
    五月二十八日上午十時許前往被告住處搜索，亦扣得被告所有供施用毒品所用之
    吸食器及玻璃球吸食器各一個可佐，並有搜索扣押筆錄、搜索經過及結果陳報書
    、扣押物品目錄表及照片二張存卷供參。被告雖辯稱受監聽之00000000
    00號行動電話當時並非伊所使用，警詢筆錄係員警隨便製作云云。然證人即製
    作筆錄時訊問被告之員警蘇明勝於本院審理中結證稱：警詢筆錄是被告自己回答
    ，以一問一答方式製作，由被告自由陳述後載明筆錄，沒有人指示被告如何回答
    ，也沒有不當取供，除繕打筆錄之員警外，在場沒有其他人參與本案訊問及圍觀
    ，也沒有跟被告說驗尿結果驗不出來就沒事，被告當時說他用電話與邱美蘭聯繫
    ，渠等有提示監聽譯文及通聯紀錄給被告看，被告對於譯文內容也沒有意見，並
    在監聽譯文上簽名，當時被告看起來精神很好，沒有頭腦不清或昏昏欲睡的樣子
    等語（見本院九十三年十一月十一日審理筆錄）。另證人即繕打筆錄之員警黃森
    梧亦結證稱：警詢筆錄都是現場製作，內容由被告自行陳述，沒有人指示被告如
    何回答，在場也沒有其他人圍觀，並沒有跟被告說驗尿結果沒有就沒事的話，筆
    錄都是全程錄音，被告當時沒有表示0000000000號行動電話當時不是
    他使用等語（見本院九十三年十一月十一日審理筆錄），堪信被告之警詢筆錄是
    出於被告自由意識下之陳述而製作，並非員警任意編纂。則被告於警詢中自承施
    用第二級毒品安非他命，於員警提示監聽譯文時並未立刻表示該0000000
    000號行動電話非伊所使用，對於監聽內容亦無意見，其於本院審理中翻異前
    詞，顯為卸責之舉，不足採信。至被告於九十三年六月十四日十一時五十分許在
    宜蘭縣警察局採尿送驗結果，雖呈安非他命陰性反應，此有宜蘭縣警察局偵辦第
    一、二級毒品案件犯罪嫌疑犯尿液送驗編號、姓名對照表及慈濟大學濫用藥物檢
    驗中心檢驗總表各一紙在卷供參。然該次採尿時間為九十三年六月十四日，距離
    被告受監聽之九十三年二月至四月，及九十三年五月二十八日受搜索之時間，已
    相距數月，被告於受搜索後當心生警惕，其減少或暫停使用施用第二級毒品安非
    他命，亦與常情無違，自不得以此驗尿結果即認被告無施用第二級毒品安非他命
    之犯行。茲查，被告前於八十九年間，因施用毒品案件，經臺灣宜蘭地方法院檢
    察署檢察官依本院以八十九年度毒聲字第九八八號裁定送觀察、勒戒結果，認無
    繼續施用毒品之傾向，而由該署檢察官於八十九年十一月七日以八十九年度毒偵
    緝字第三三０號案件為不起訴處分，有前開不起訴處分書一件及臺灣高等法院被
    告全國前案紀錄表在卷可按。是本件事證明確，被告五年內再犯施用毒品之犯行
    ，洵堪認定。
二、按毒品危害防制條例於九十二年七月九日全文公布修正，並自公布後六個月即九
    十三年一月九日施行（以下簡稱「修正後毒品危害防制條例」），而安非他命仍
    屬修正後毒品危害防制條例第二條第二項第二款規定之第二級毒品，故施用安非
    他命者仍應依法處罰。又按連續犯應依最後行為時之法律處罰，則本件被告甲○
    ○最後一次施用第二級毒品安非他命之犯行，係於九十三年一月九日修正後毒品
    危害防制條例施行後所為，自應適用修正後毒品危害防制條例。是核被告施用安
    非他命之行為，係犯修正後毒品危害防制條例第十條第二項之施用第二級毒品罪
    。其持有第二級毒品安非他命之行為，均為高度之施用行為所吸收，不另論罪。
    被告多次施用第二級毒品安非他命之犯行，時間緊接，方法相同，觸犯構成要件
    相同之罪名，顯係基於概括犯意為之，應依刑法第五十六條連續犯之規定論以一
    罪，並依法加重其刑。爰審酌被告前有施用毒品紀錄，並送請觀察、勒戒，仍不
    知戒除，猶違反禁令非法施用足以導致精神障礙及生命危險之毒品，顯見涉毒已
    深，並斟酌其為再犯施用毒品之行為，及施用毒品之動機與時間長短，與犯罪後
    之態度等一切情狀，量處如主文所示之刑，並諭知易科罰金折算標準，以啟自新
    。
三、扣案之吸食器及玻璃球吸食器各一個，為被告甲○○所有，且係供施用毒品犯罪
    所用之物，業據被告自承在卷，爰均依刑法第三十八條第一項第二款沒收之。
據上論斷，應依刑事訴訟法第二百九十九條第一項前段，毒品危害防制條例第十條第
二項，刑法第十一條前段、第五十六條、第四十一條第一項前段、第三十八條第一項
第二款，罰金罰鍰提高標準條例第二條，判決如主文。
本案經檢察官劉憲英到庭執行職務。
中　　　華　　　民　　　國　　九十三　　年　　 十一 　　月　　 三十 　　日
                                  臺灣宜蘭地方法院刑事第四庭
　　                                  審判長法  官  林  惠  玲
                                            法  官  辜  漢  忠
                                            法  官  郭  顏  毓
右正本證明與原本無異。
如不服本判決，應於送達後十日內，向本院提出上訴狀（應附繕本）。
                                            書記官  莊  淑  茹
中　　　華　　　民　　　國　　九十三　　年　　 十二 　　月　　　二　　　日
附錄本案論罪科刑法條：
毒品危害防制條例第十條
施用第一級毒品者，處六月以上五年以下有期徒刑。
施用第二級毒品者，處三年以下有期徒刑。
